【裁判字號】    91,訴,2292
【裁判日期】    920613
【裁判案由】    偽造文書等
【裁判全文】
台灣板橋地方法院刑事判決                        九十一年度訴字第二二九二號
    公  訴  人  台灣板橋地方法院檢察署檢察官
    被      告  己○○
右列被告因偽造文書等案件，經檢察官提起公訴（九十一年度偵字第九七八七號），
本院判決如左：
    主  文
己○○行使偽造私文書，足以生損害於他人，處有期徒刑伍月，如易科罰金，以佰
元折算壹日。中華民國八十年五月一日汽車買賣合約書上偽造「賴宗山」之署押枚
及指印伍枚均沒收之。
    事  實
一、己○○因貪圖小利，明知張福春（未據起訴）在台北縣土城市不詳處所告知其所
    懸掛車牌六一二─七二四九號之ＢＭＷ牌自用小客車，係以竊盜及借屍還魂方法
    頂拼而成之贓物（原車主為劉華仁，車號為一四八─一二六八號，車身引擎號碼
    為ＡＨＣ二三０七ＫＢＥ二二二八八號，於民國【下同】八十八年三月八日，在
    台北市○○區○○路二段一０三巷三十八號前，遭不詳姓名之人竊取），現登記
    車主名義人為張麗雲，為圖牙保轉售一部贓車可得新台幣（下同）二萬元之代價
    ，竟於八十年五月一日，偽稱「賴宗山」，透過戊○○介紹位於台北市○○路三
    十七號四維車行之負責人甲○○○，將上開車輛以一百零五萬元牙保轉售予不知
    情之甲○○○，並於汽車買賣合約書上偽造「賴宗山」之署押與指印，足以生損
    害於賴宗山本人之利益。又同基於牙保贓物之概括犯意，明知張福春告知所懸掛
    車牌六一五─六三六七號福特牌之自用小客車，亦為以竊盜及借屍還魂方法頂拼
    而成之贓物（原車主為乙○○，車號為二四二─一六八九號，而於八十年十一月
    十一日九時三十分許，在台北市士林區○○○路○段一五六號前遭不詳姓名之人
    竊取），竟於同年十二月二十九日，自稱「丙○○」，至台北縣中和市○○路一
    九七號由丁○○開設之泡沫紅茶店，將上開車輛以四十萬元牙保轉售予不知情之
    丁○○。嗣分別於八十年十一月十八日及八十一年三月二十四日，經警查獲上開
    二部車輛係遭竊之拼裝車之事實，始循線查知上情。
二、案經台灣板橋地方法院檢察署檢察官簽分偵查起訴。
    理  由
一、訊據被告己○○對於右揭受張福春之告知，並因圖牙保一部贓車可得二萬元代價
    之誘惑，乃於上述時、地先後牙保二部贓車予甲○○○、丁○○二人之事實坦承
    不諱；惟矢口否認有於汽車買賣合約上偽造「賴宗山」之署押云云。經查：被告
    己○○於本院另案調查時供承：「是戊○○賣車給四維車行，買賣契約是我簽名
    ，我當時是當別人的人頭，我是當張福春的人頭，他以前住中壢，我當時打一張
    契約書賺二萬元」（見本院八十九年度訴緝字第一二七號刑事卷第九一頁）；又
    上開懸掛車牌六一二─七二四九號之ＢＭＷ牌自用小客車及車牌六一五─六三六
    七號福特牌之自用小客車，分別係車主為劉華仁，車號為一四八─一二六八號，
    車身引擎號碼為ＡＨＣ二三０七ＫＢＥ二二二八八號，於八十八年三月八日，在
    台北市○○區○○路二段一０三巷三十八號前，遭不詳姓名之人竊取與車主為乙○○，車號為二四二─一六八九號，而於八十年十一月十一日九時三十分許，在
    台北市士林區○○○路○段一五六號前遭不詳姓名之人竊取等情，亦經被害人劉
    華仁、乙○○二人於警訊中陳訴明確，並有贓物認領保管單及車輛車牌失竊作業
    ─查詢認可資料各二紙附卷可佐，是確屬贓物無疑。再並有被害人甲○○○、丁○○及證人丙○○、戊○○等人分別於警訊、偵查、本院另案及本院審理時指訴
    、證述綦詳以及八十年五月一日汽車買賣合約書乙紙在卷可稽。是被告所辯各節
    ，要屬飾卸之詞，委無可採。罪證明確，被告犯行洵堪認定。
二、核被告所為，係犯刑法第二百十六條、第二百十條行使偽造私文書罪及同法第三
    百四十九條第二項牙保贓物之二罪。又被告偽造署押係偽造私文書之部分行為及
    偽造私文書之低度行為，應為其行使之高度行為所吸收，均不另論罪。又被告二
    次牙保贓物之犯行，時間緊接，犯罪構成要件相同，顯係基於概括犯意為之，為
    連續犯，應以一罪論。再被告所犯上開二罪間，有方法、結果之牽連關係，應從
    一重以行使偽造私文書罪處斷。爰審酌被告之品行、智識程度及為貪圖私利而充
    當人頭轉賣贓車，影響社會治安以及被告犯罪後坦承部分犯行並深具悔意等一切
    情狀，量處如主文所示之刑，並諭知易科罰金之折算標準，以示懲儆。又被告行
    為後，刑法第四十一條業於九十年一月十日修正公布，於同年月十二日生效施行
    ，而修正後刑法第四十一條第一項係規定：「犯最重本刑為五年以下有期徒刑之
    罪，而受六個月以下有期徒刑或拘役之宣告，因身體、教育、職業、家庭之關係
    或其他正當事由，執行顯有困難者，得以一元以上三元以下折算一日。但確因不
    執行所宣告之刑，難收矯正之效，或難以維持法秩序者，不在此限。」，修正後
    之刑法第四十一條第一項之規定，將原得易科罰金者之範圍，由僅限於犯最重本
    刑為三年以下有期徒刑之罪擴大至犯最重本刑為五年以下有期徒刑之罪，二相比
    較，修正前即行為時之規定，尚非有利於行為人，是自應依刑法第二條第一項前
    段之規定，適用裁判時之法律即修正後刑法第四十一條第一項前段之規定，諭知
    易科罰金之折算標準，附此敘明。至被告於中華民國八十年五月一日汽車買賣合
    約書上偽造「賴宗山」之署押枚及指印伍枚，應依刑法第二百十九條之規定宣
    告沒收。
據上論斷，應依刑事訴訟法第二百九十九條第一項前段，刑法第二條第一項前段、第
二百十六條、第二百十條、第三百四十九條第二項、第五十六條前段、第五十五條、
第四十一條第一項前段、第二百十九條，罰金罰鍰提高標準條例第一條前段、第二條
，判決如主文。
本案經檢察官許智評到庭執行職務
中    華    民    國    九   十   二    年    六    月    十    三      日
                                台灣板橋地方法院刑事第二庭
                                    法  官  潘  長  生
右正本證明與原本無異。
如不服本判決，應於判決送達後十日內向本院提出上訴狀 (應附繕本) ，上訴於臺灣
高等法院。
                                    書記官  陳  蒼  仁
中    華    民    國    九   十   二    年    六    月    十    八      日
附錄本案論罪科刑法條
刑法第二百十條
偽造、變造私文書，足以生損害於公眾或他人者，處五年以下有期徒刑。
刑法第二百十六條
行使第二百十條至第二百十五條之文書者，依偽造、變造文書或登載不實事項或使登
載不實事項之規定處斷。
刑法第三百四十九條
收受贓物者，處三年以下有期徒刑、拘役或五百元以下罰金。
搬運、寄藏、故買贓物或為牙保者，處五年以下有期徒刑、拘役或科或併科一千元以
下罰金。
因贓物變得之財物，以贓物論。


司法院資訊處製作；財團法人民間司法改革基金會備份。
